臺灣高等法院民事裁定　　　　　　
110年度聲再字第126號
聲  請  人  廖麗綢  
相  對  人  勞動部  
法定代理人  許銘春  
上列當事人間國家賠償聲請再審事件，聲請人對於中華民國110
年6月2日本院110年度聲再字第94號確定裁定，聲請再審，本院
裁定如下：
    主      文
聲請駁回。
聲請費用由聲請人負擔。
    事實及理由
一、按再審之訴，應於30日之不變期間內提起。前項期間，自判
    決確定時起算，判決於送達前確定者，自送達時起算，其再
    審之理由發生或知悉在後者，均自知悉時起算，但自判決確
    定後已逾5年者，不得提起，民事訴訟法第500條第1、2項定
    有明文，上開規定依同法第507條規定於聲請再審程序準用
    之。經查，聲請人於民國110年6月8日收受本院110年6月2日
    109年度聲再字第94號確定裁定（下稱原確定裁定），其於
    同年月11日具狀聲請再審（見本院卷第5頁），未逾30日不
    變期間，合先敘明。
二、聲請意旨：原確定裁定未依民事訴訟法第234條第1項規定行
    言詞辯論，復未依同條第2項規定命伊以書狀或言詞為陳述
    ，逕行駁回伊再審聲請，適用法規顯有錯誤。爰依民事訴訟
    法第496條第1項第1款、第497條、第507條規定聲請再審，
    並聲明：原確定裁定廢棄等語。
三、按民事訴訟法第496條第1項第1款所謂適用法規顯有錯誤，
    係指確定判決所適用之法規顯然不合於法律規定，或與司法
    院現尚有效及大法官之解釋，或消極的不適用法規顯然影響
    裁判者而言（最高法院109年度台再字第6號判決意旨參照）
    。查原確定裁定係以聲請人未具體表明再審事由，認其聲請
    為不合法予以駁回，自無違反民事訴訟法第234條第1、2項
    關於裁定得不經言詞辯論或命關係人以書狀或言詞為陳述之
    規定，聲請人執此主張原確定裁定適用法規顯有錯誤，云云
    ，自無可取。又按聲請再審應以書狀表明再審理由，必須指
    明確定判決有如何合於法定再審事由之具體情事始為相當，
    倘僅泛言有何條款之再審事由，而無具體情事者，仍難謂已
    合法表明再審事由。既未合法表明再審事由，即為無再審之
    事由，性質上無庸命其補正（最高法院61年台再字第137號
    判例參照）。聲請人雖主張原確定裁定具有民事訴訟法第49
    7條之再審事由（見本院卷第7頁），惟並未具體表明原確定
    裁定漏未斟酌何項足以影響裁定之重要證物，亦未表明該條
    後段情事，難謂其已合法表明民事訴訟法第497條再審理由
    ，是此部分聲請為不合法，應併予駁回。
四、綜上所述，本件聲請為一部無理由、一部不合法，應予駁回
    ，爰裁定如主文。　
中　　華　　民　　國　　110 　年　　7 　　月　　30　　日
　　　　　　　　　民事第四庭    
                      審判長法　官  傅中樂
                            法　官  管靜怡
                            法　官  吳燁山
正本係照原本作成。
不得抗告。
中　　華　　民　　國　　110 　年　　7 　　月　　30　　日
　　　　　　　　　　　　　  書記官  莊雅萍